# PPP项目金融资产模式下企业账务处理流程

提问人：视 野 @wu1 时间：2021-02-23 11:41:31
请教陈版主：公司是PPP项目公司，本身不承担建造，是独立第三方建造，按照与政府的协议确认为金融资产模式，想请问，根据《企业会计准则解释第 14 号》、《企业会计准则第 14 号-收入》，PPP项目公司以下账务处理是否合适：
建造阶段：
（ 1 ）支付工程价款时：
借：合同履约成本
应交税费-进项税
贷：银行存款等
（ 2 ）资产负债表日按照履约进度结转成本、确认收入
结转成本：
借：主营业务成本 100 万
贷：合同履约成本 100 万
按照与支出相等的金额确认收入：
借：合同资产 100 万
贷：主营业务收入 100 万
（ 3 ）确认建造期利息费用
①应支付利息（假设银行 1 本金 1000 万，利率5%；银行 2 本金 2000 万，利率7%；）：
借：财务费用-利息支出 190 万
贷：应付利息 190 万
②建造期间按照合同资产确认利息收入：
借：应收利息
贷：财务费用-利息收入
项目完成开始运营：
（ 4 ）将合同产转入长期应收款
借：长期应收款
贷：合同资产
（ 5 ）收到政府回款
①冲减建造成本
借：银行存款
贷：长期应收款
应交税费-销项税额
②确认利息收入
借：银行存款
贷：财务费用-利息收入
应交税费-销项税额
请教陈版主：
问题 1 ：分录（ 2 ）中，建造期间，在资产负债表日按照与结转成本相应的金额确认收入是否正确？
问题 2 ：分录（ 3 ）中，建造期间，按照合同资产确认利息收入时，合同资产是分录（ 2 ）中的合同资产吗，那利率如何确定呢？确认的利息收入要计入“应收利息”吗？建造期间按照合同资产确认利息收入有什么政策依据吗？
问题 3 ：参考了财政部政府和社会资本方合作中心，出版的《PPP项目会计核算方法探讨》、《政府和社会资本合作项目会计核算案例》，P32中有这样一段话，“金融资产模式下，对于分类为贷款或应收款项或可供出售的金融资产，经营方还需在建造和经营阶段适用实际利率法确认利息收入。”举的例子是，生活垃圾卫生填埋场项目。建造公司自行建造，建造期间将应付利息费用化，同时在第二年按照以第一年的按照履约进度确认的建造成本为基数，以内涵报酬率为实际利率确认利息收入计入长期应收款，这与按照合同资产确认利息收入有什么不同之处吗？
问题 4 ：请教陈版主，在上述三个问题之外，不知上述账务处理是否正确，请陈版主指点。

回答人：chenyiwei
1 、首先要确定社会资本方对于基础设施建造服务是否为主要责任人；其次要考虑在同类或类似建造服务中的正常毛利水平。如果属于主要责任人，但无法确定正常或合理毛利水平的，在成本可收回的前提下，可以考虑按已发生的成本确认等额的收入。
2 、合同资产就是分录（ 2 ）中的合同资产，其利息计提应根据是否已到合同约定的付息日，来确定是计入“应收利息”还是“合同资产——应计利息”。
3 、该段表述与合同资产的利息收入确认无本质差异。